3臺灣桃園地方法院民事裁定
110年度司繼字第3051號
聲  請  人  鄭崇文律師

被  繼承人  邱淑玲(亡)
                      生前最後住所：桃園市○○區○○村○○○00○0號  
上列聲請人聲請酌定代管遺產之管理報酬費用事件，本院裁定如
下：
    主  文
聲請人管理被繼承人邱淑玲之遺產報酬合計為新臺幣伍萬元，由
被繼承人邱淑玲之遺產負擔。
聲請人管理被繼承人之遺產代墊費用合計為新臺幣玖仟壹佰貳拾
貳元，由被繼承人邱淑玲之遺產負擔。
聲請程序費用新臺幣壹仟元由被繼承人邱淑玲之遺產負擔。
    理  由
一、按「遺產管理人得請求報酬，其數額由親屬會議按其勞力及
    其與被繼承人之關係酌定之。」、「親屬會議不能召開或召
    開有困難時，依法應經親屬會議處理之事項，由有召集權人
    聲請法院處理之。」民法第1183條、第1132條第2 項前段分
    別定有明文。復按法院處理應經親屬會議處理之民法第1183
    條所定遺產管理人報酬之酌定，得調查遺產管理人所為遺產
    管理事務之繁簡及被繼承人之遺產收益狀況，此觀非訟事件
    法第167 條規定甚明。是就法院選任之遺產管理人之報酬，
    應按遺產管理人與被繼承人之關係、管理事務之繁簡、遺產
    狀況及其他情形斟酌定之。末按遺產管理人應作成管理財產
    目錄，並應經公證人公證，其費用由被繼承人之財產負擔之
    ，家事事件法第141 條準用同法第148 條規定。
二、本件聲請意旨略以：聲請人前經鈞院以108 年度司繼字第27
    53號裁定選任為被繼承人邱淑玲之遺產管理人確定，茲因被
    繼承人之遺產，其中關於大園區竹圍段三塊石小段1037、10
    38、1039地號業經拍定（另有三筆土地同段同小段1040、10
    41、1041-1地號土地及門牌號碼為桃園市○○區○○里0鄰0000
    號建物尚未拍定），是關於被繼承人之遺產相關業務已將執
    行完畢，為此請求核定代管被繼承人遺產之管理報酬，及管
    理期間所墊付費用合計新臺幣（下同）9,122元等語。
三、經查，聲請人業經本院108年度司繼字第2753號裁定選任為
    被繼承人之遺產管理人，而被繼承人之遺產並經本院執行處
    拍定等節，除經本院調前揭108 年度司繼字第2753號卷查屬
    無訛外，並有本院民事執行處函影本在卷可稽。茲本院審酌
    遺產管理人執行職務複雜之程度及擔任本件遺產管理人之時
    間長短等一切情狀，以及聲請人管理本件遺產事務之性質、
    內容及勞心勞力之付出，暨聲請人擔任無人承認繼承遺產之
    遺產管理人，與財團法人法律扶助基金會（下稱法扶）律師
    同樣具有公益性質，依法扶酬金計付標準表，原則上每件訴
    訟案件約新臺幣（下同）2 至3 萬元以及出庭次數、遺產價
    值，及尚有未處理完之遺產等一切情狀，認本件核予遺產管
    理人之報酬以5 萬元為適當。又聲請人主張於代管遺產期間
    ，因管理遺產而墊付費用合計9,122 元乙節，業經聲請人提
    出單據正本在案可稽，亦應予准許。綜上，聲請人上開報酬
    及墊付費用，均應予准許，並裁定如主文。另本件聲請費1,
    000 元，已另於首揭主文第三項中諭知，併此敘明。
四、如不服本裁定應於送達後10日內向本院提出抗告狀，並應繳
    納抗告裁判費新臺幣1,000 元整。
中　　華　　民　　國　　111 　年　　3 　　月　　1 　　日
                  家事法庭    司法事務官　王雯綺
以上正本係照原本作成。